【裁判字號】    97,易,1696
【裁判日期】    970709
【裁判案由】    妨害自由
【裁判全文】
臺灣臺中地方法院刑事判決              97年度易字第1696號
公  訴  人  臺灣臺中地方法院檢察署檢察官
被      告  丙○○
上列被告因妨害自由案件，經檢察官提起公訴（96年度偵字第21
641號），本院判決如下：
    主    文
丙○○犯恐嚇危害安全罪，處拘役伍拾日，如易科罰金，以新臺
幣壹仟元折算壹日；又犯恐嚇危害安全罪，處拘役伍拾日，如易
科罰金，以新臺幣壹仟元折算壹日；又犯恐嚇危害安全罪，處拘
役伍拾日，如易科罰金，以新臺幣壹仟元折算壹日。應執行拘役
壹佰貳拾日，如易科罰金，以新臺幣壹仟元折算壹日。緩刑貳年
，並應向指定之公益團體、地方自治團體或社區提供陸拾小時之
義務勞務，緩刑期間付保護管束。
    犯罪事實
一、丙○○平日即經常在臺中縣沙鹿鎮○○里○○路43之51號為
    甲○○所經營「葉香檳榔攤」後方之小吃部飲酒消費。詎丙○○於飲酒完畢後，竟分別基於恐嚇危害安全及公然侮辱（
    公然侮辱部分因告訴人撤回告訴而經不起訴處分）之犯意，
    先後分別於以下時、日，前往「葉香檳榔攤」，向甲○○及
    甲○○所聘僱之員工乙○○，為如下之恐嚇行為：
  (一)於民國96年6月中旬某日，向甲○○及乙○○恫嚇稱：「幹
    你娘，這是我的地盤，你們要在這裡做生意要看我的臉色，
    要將檳榔攤收起來，否則要給你難看」等語，以此加害自由
    、財產之事，恐嚇甲○○及乙○○，致使甲○○及乙○○均
    心生畏懼，而生危害於安全。
  (二)於96年6月底某日，向甲○○及乙○○恫嚇稱：「幹你娘，
    這是我的地盤，你們要在這裡做生意要看我的臉色，要將檳
    榔攤收起來，否則要給你難看，不給你們生存」等語，以此
    加害生命、自由、財產之事，恐嚇甲○○及乙○○，致使甲○○及乙○○均心生畏懼，而生危害於安全。
  (三)於96年8月7日16時58分許，向甲○○及乙○○恫嚇稱：「幹
    你娘這是我的地盤，你們要在這裡做生意，要看我的臉色，
    否則我會叫細漢來站衛兵及把檳榔攤砸毀，且將你們處理掉
    」等語，並進一步手持安全帽，作勢欲毆打乙○○，以此加
    害生命、身體、自由、財產之事，恐嚇甲○○及乙○○，致
    使甲○○及乙○○均心生畏懼，而生危害於安全，惟二人均
    認不能再姑息，遂報警處理，而查悉上情。
二、案經臺中縣警察局清水分局移送臺灣臺中地方法院檢察署檢
    察官偵查起訴。
    理    由
一、證據能力之說明﹕
  (一)關於證人張賀年、張榮聰於偵訊中之陳述﹕
    按「被告以外之人於偵查中向檢察官所為之陳述，除顯有不
    可信之情況者外，得為證據」，刑事訴訟法第159條之1第2
    項定有明文。此乃立法者以刑事訴訟法規定檢察官代表國家
    偵查犯罪、實施公訴，依法有訊問被告、證人、鑑定人之權
    ，且實務運作時，偵查中檢察官向被告以外之人所取得之陳
    述，原則上均能遵守法律規定，不致違法取供，其可信性極
    高，為兼顧理論與實務為由，而對「被告以外之人於偵查中
    向檢察官所為之陳述」，例外設定其具備非顯不可信之要件
    時，得為證據。本件關於以下論及之證人張賀年、甲○○於
    偵查中向檢察官所為之陳述（見偵查卷第7至9頁），業經具
    結且查無顯不可信之情形存在，依上開刑事訴訟法第159條
    之1第2項規定，具證據能力。
  (二)關於證人張賀年、張榮聰、乙○○於警詢中之陳述，及台中
    縣警察局清水分局清泉派出所警員吳津僑於96年8月7日所製
    作之職務報告書﹕
    按現行刑事訴訟法為保障被告之反對詰問權，排除具有虛偽
    危險性之傳聞證據，以求實體真實之發見，於該法第159條
    第1項明定被告以外之人於審判外之言詞或書面陳述，除法
    律有規定者外，不得作為證據。而刑事訴訟法第159條之1至
    159條之4有傳聞法則之例外規定，且被告以外之人於審判外
    之陳述，雖不符前4條之規定，而經當事人於審判程序同意
    作為證據，法院審酌該言詞陳述或書面陳述作成時之情況，
    認為適當者，亦得為證據；當事人、代理人或辯護人於法院
    調查證據時，知有第159條第1項不得為證據之情形，而未於
    言詞辯論終結前聲明異議者，視為有前項之同意，刑事訴訟
    法第159條之5定有明文。本件關於以下論及之證人張賀年、
    張榮聰、乙○○於警詢中之陳述，及台中縣警察局清水分局
    清泉派出所警員吳津僑於96年8月7日所製作之職務報告書，
    均屬被告以外之人於審判外之書面陳述，而檢察官、被告並
    未就上開陳述有所爭執，且迄於言詞辯論終結前，均未主張
    有刑事訴訟法第159條第1項不得為證據之情形，是應認已同
    意作為證據，且經本院審酌後，認無不適當之情形，應認均
    有證據能力。
二、認定犯罪事實所憑之證據及理由﹕
    上開犯罪事實，業經被告丙○○於本院審理時坦承不諱，核
    與證人張賀年於警詢、偵訊中之證述，告訴人即證人張榮聰
    於警詢、偵訊中之證述，告訴人即證人乙○○於警詢中之陳
    述大致相符，復有台中縣警察局清水分局清泉派出所警員吳
    津僑於96年8月7日所製作之職務報告書、刑案現場測繪圖、
    現場照片二張、96年9月30日在清泉派出所所製作丙○○恐
    嚇、公然侮辱錄音光碟譯文內容等資料在卷可按，足認被告
    之自白與事實相符，本件事證明確，被告之犯行洵堪認定，
    應依法論科。
三、論罪科刑﹕
  (一)核被告所為，係三次犯刑法第305條之恐嚇危害安全罪。被
    告各次均以一個恫嚇行為，同時侵害二名被害人之法益，乃
    係以一行為觸犯構成要件相同之數罪名，為同種想像競合犯
    ，依刑法第55條之規定，應以一罪論處。又被告三次恐嚇犯
    行，犯意各別，行為互殊，應分論併罰。爰審酌被告之恐嚇
    行為造成被害人內心之恐懼，被告所為實值非難，兼衡酌被
    告犯後坦承犯行，業與被害人達成和解，並於偵查中當庭向
    被害人道歉，獲被害人之原諒等一切情狀，分別量處如主文
    所示之刑，及諭知易科罰金之折算標準，並定其應執行刑。
  (二)又被告前未曾因故意犯罪而受有期徒刑以上刑之宣告，有臺
    灣高等法院被告前案紀錄表一份在卷可按，其因一時失慮，
    致觸本案犯罪，再兼衡酌其犯後坦承犯行，已知悔悟之犯罪
    後態度，堪認被告經此偵審查程序之教訓，當能知所警惕而
    無再犯之虞，本院因認對其所宣告之刑，應以暫不執行為適
    當，爰併諭知被告緩刑二年，以勵自新。又本院斟酌被告為
    本案犯行，法治觀念尚嫌薄弱，爰併依刑法第74條第2項第5
    款之規定，命被告向指定之公益團體、地方自治團體或社區
    提供60小時之義務勞務，期能使被告於義務勞務之過程中，
    學習尊重他人權利及法治觀念；並依刑法第93條第1項規定
    諭知被告於緩刑期間付保護管束。至被告究應向何公益團體
    、地方自治團體或社區提供義務勞務，屬執行之問題，應由
    執行檢察官斟酌全案情節及各公益團體、地方自治團體或社
    區之需求，妥為指定，併予敘明。
四、適用之法律﹕
  (一)刑事訴訟法第299條第1項前段。
  (二)刑法第305條、第55條、第41條第1項前段、第51條第6款、
    第74條第1項第1款、第2項第5款、第93條第1項第2款。
  (三)刑法施行法第1條之1第1項、第2項前段。
本案經檢察官何建寬到庭執行職務。
中    華    民    國    97    年    7     月    9     日
                  刑事第八庭  法  官  戴嘉慧
上正本證明與原本無異。
                              書記官  何俞瑩
中    華    民    國    97    年    7     月    9     日
【附錄本案論罪科刑法條】
刑法第305條
以加害生命、身體、自由、名譽、財產之事，恐嚇他人致生危害
於安全者，處二年以下有期徒刑、拘役或三百元以下罰金。


司法院資訊處製作；財團法人民間司法改革基金會備份。
